Minutes et répertoires du notaire Jean DUPUYS, 24 septembre 1616 - 3 septembre 1648 (étude XXXIV)
Archives nationales
- Minutes de Jean DUPUYS, 1603 - 1649; MC/ET/XXXIV/28 - MC/ET/XXXIV/114
  - Minutes. 1632, mai - 1632, août, mai 1632 - août 1632; MC/ET/XXXIV/55
    - VITRIER (apprentissage de) § Apprentissage durant 2 ans de Pierre DU TEMPLE 25 ans, chez Jean de CANAPE maître vitrier r. de la pelleterie moy. 36 L que led. D. ce remis pour ses frais d'apprent., 23 juillet 1632; MC/ET/XXXIV/55
      contrat d'apprentissage; Du Temple, Pierre; Canape, Jean de
    - S/T/ DENIS de la CHARTRE (prieuré) § Fondation à prieuré S/T/ DENIS de la CHARTRE par le communauté des layetiers et écriviers, 27 juillet 1632; MC/ET/XXXIV/55
      S/t/ Denis de la Chartre, prieuré
    - BROSSIN (Jacques de) chevalier de Saint-Jean de Jérusalem. § Bail par Jacques de BROSSIN pour 3 ans, des maisons seigneurie et commanderie de Fretay, l'Hôpital Saint-Jean de la Châtre et de Lannoy Bidault, moyennant 7000 l. par an., 27 juillet 1632; MC/ET/XXXIV/55
      bail; Brossin, Jacques de
    - COLLIER (Pierre) graveur et valet de chambre du prince de Condé r. de la Juiverie paroisse Saint-Symphorien § mariage de Jehanne C. sa fille avec Paul MOUSSON, fils de Robert M. maître pourpointier Parmi les témoins figurant entre autres Robert DIEU maître horloger, ou de maternel de la future épouse, 10 août 1632; MC/ET/XXXIV/55
      contrat de mariage; Collier, Pierre
    - MOUSSON (Paul) § mariage de Paul MOUSSON fils de Robert M. m/r/ pourpointier avec Jehanne COLLIER fille de Pierre C. graveur et valet de chambre du Prince de Condé, 10 août 1632; MC/ET/XXXIV/55
      contrat de mariage; Mousson, Paul
    - COLLIER (Claude) marchand miroitier ordinaire du Roi r. de la Pelleterie paroisse Saint-J. de la B. § mariage de Jehanne COLLIER fille de. .. avec Louis RETHORE marchand libraire, 16 août 1632; MC/ET/XXXIV/55
      contrat de mariage; Collier, Claude
    - RETHORE (Louis) marchand libraire demeurant au mont Saint-Hilaire § Mariage de Louis RETHORE avec Jehanne COLLIER fille de Claude C. marchand miroitier ordinaire du Roi, 16 août 1632; MC/ET/XXXIV/55
      contrat de mariage; Rethore, Louis
    - BRUNET (Jacques) marchand quincailler bourgeois de Paris rue de la Vieille pelleteries paroisse Saint-Jacques de la Boucherie § Don/on/ mutuelle entre Jacques BRUNET et Marie DELAMARE, son épouse, 20 août 1632; MC/ET/XXXIV/55
      donation; Brunet, Jacques
    - PALAIS § Bail d'une boutique faisant le 26/e/ étal adossé contre le gros mur de la clôture du PALAIS en allant de la chapelle Saint-Michel au pont Saint-Michel à l'enseigne du Col, 26 août 1632; MC/ET/XXXIV/55
  - Minutes. 1632, septembre - 1632, décembre, septembre 1632 - décembre 1632; MC/ET/XXXIV/56
    - FLEURY (Jean de) écuyer sr de Dommarye et du Fay prévôt de Nogent le Roi et civil et criminel; Com. examin. en lad. prévôté § mariage de Jean de FLEURY fils de François de F. écuyer sr dud. Dommarye prévôt de Nogent le Roi Cons. et élu pour le Roi à Chaumont en Bassigny avec Germaine de LA PLANCHE fille de François de LA P. Procureur au Châtelet receveur des Gabelles en Lyonnais, 5 septembre 1632; MC/ET/XXXIV/56
      contrat de mariage; Fleury, Jean de
    - JACOB (François) maître savetier r. de la Vieille Draperie paroisse Sainte-Croix en la Cité § mariage de François JACOB avec Françoise LEFEBURE majeure, fille d'Adrien L. vigneron à Precy/Oise, demeurant au service du Cath. DESCHAMPS veuve de Fiacre BALLON procureur en Pt, 6 septembre 1632; MC/ET/XXXIV/56
      contrat de mariage; Jacob, François
    - LARTIGUE (Regnault de) peintre ordinaire du Roi r. Platrière paroisse Saint-Eust. § Quitt par. .. pour vente qui lui fut faite comme dernier enchérisseur d'une horloge sonnante sur un pied garni d'or et de 44 diamants, 14 septembre 1632; MC/ET/XXXIV/56
      quittance; Lartigue, Regnault de
    - LEMOYNE (Louis) maître serrurier au fg Saint-Honoré § mariage de .. avec Marie LEROUX, fille de Jh. L. marchand de bois à Montfort Lamaury cette dernière au service de Marin GLISIERE marchand linger b de P. r. de la Calendre en la Cité, 14 septembre 1632; MC/ET/XXXIV/56
      contrat de mariage; Lemoyne, Louis
    - VIEILLE DRAPERIE (rue de la) maison où pendait pour enseigne 'l'écrevisse rouge' § Vente de maison rue de la VIEILLE DRAPERIE moy. 14 000 £., 2 octobre 1632; MC/ET/XXXIV/56
      acte de vente; Vieille Draperie, rue de la
    - POTERIE (rue de la) § Travaux de maçonnerie, charpenterie et couverture pour une maison située rue de la POTERIE conformément au devis, 8 octobre 1632; MC/ET/XXXIV/56
      devis; Poterie, rue de la
    - BROSSIN (Jacques de) chevalier de Saint-Jean de Jérusalem. Commandeur de Fretay, l'Hôpital Saint-Jean de la Chastre Jacques de BROSSIN prisonnier à la conciergerie. § Procuration, 8 octobre 1632; MC/ET/XXXIV/56
    - ST DENIS de LA CHARTRE (prieuré) § Terrier de prieuré Saint-DENIS de LA CHARTRE, 8 octobre 1632; MC/ET/XXXIV/56
    - ESCOSSE (Nicolas) maître tissutier rubanier au fg Saint-Marceau § mariage de Nicolas ESCOSSE fils de Girard E. demeurant en Champagne, décédé, avec Barbe CORDIER fille de Jean C. demeurant à Rochefort près Gallardon, tant au service ou Ja LEGENDRE marchand b de P. r. de la Vieille Draperie paroisse Saint-Cx, 10 octobre 1632; MC/ET/XXXIV/56
      contrat de mariage; Escosse, Nicolas
    - MUSNIER (Catherine) veuve de Jh. GYON b de P. Pl. Dauphine en l'Ile du Palais § Testament, 11 octobre 1632; MC/ET/XXXIV/56
      testament; Musnier, Catherine
    - SEGUIER (Antoine) conseiller au Parlement abbé commend. de Saint-J. d'Amiens chanoine de l'Egl. de Paris demeurant au port Saint-Landry § Bail, 21 octobre 1632; MC/ET/XXXIV/56
      bail; Seguier, Antoine
    - MARANDÉ (famille de) § Transaction, 23 octobre 1632; MC/ET/XXXIV/56
      accord; Marandé (famille de)
    - LE COEUR (Christofle) C/on/ rôtisseur demeurant dans la Cour du Palais au logis de Clément L. son frère Clerc de la Sainte-Chapelle § mariage de Christofle LE COEUR fils de Guillaume L. lab. à Livilliers près Pontoise avec Guillemette LE ROY veuve de Jh. CHARLIER maître aiguilletier, demeurant ds la Cour Saint-Eloi paroisse Saint-Pierre-des-Arcis', 27 octobre 1632; MC/ET/XXXIV/56
      contrat de mariage; Le Coeur, Christofle
    - PENSION § Mise en PENSION pour 1 an de Jh. DELAFONS écuyer sr de Hapencourt fils mineur de Jh. D. écuyer sr dud. lieu chez Antoine MAUROY maître écrivain r. Saint-Jacques au procureur de lui montra lad. art d'écriture moy. 200 L. pour lad. année de pension, 5 novembre 1632; MC/ET/XXXIV/56
    - LE COCQ (Jacques) maître menuisier r. de la Pte Sonnerie paroisse Saint-G. l'Aux. § mariage de. .. avec Jehanne MOUSSON, majeure fille de Robert M. maître tailleur d'habits, 5 novembre 1632; MC/ET/XXXIV/56
      contrat de mariage; Le Cocq, Jacques
    - MEGISSERIE (Simon) majeur procureur au Châtelet de Melun logé r. de la Mortellerie § mariage de Simon MEGISSERIE fils de Simon M. avocat à Nemours avec Marie GODEFFROY, majeur, fille de Nicolas C. b. de Melun, 9 novembre 1632; MC/ET/XXXIV/56
      contrat de mariage; Mégisserie, Simon
    - DU JARDIN (Guillaume) maître Chapelier r. du Chevet et paroisse Saint-Landry. § Testament, 11 novembre 1632; MC/ET/XXXIV/56
      testament; Du Jardin, Guillaume
    - BAULDRY (Jean) cuisinier au service d'Hélène Aubert rue du Harlay natif à Belloy-sur-Aisne § mariage de Jean BAULDRY fils de Remy B vigneron audit lieu avec Jeanne BONISSAN veuve de Maximilien ROUVERT, gagne denier ladite future au service de H. Aubert, 12 novembre 1632; MC/ET/XXXIV/56
      contrat de mariage; Bauldry, Jean
    - BERLAND (Charles de) conseiller aumônier du Roi doyen du Plessis les Tours prieur commendataire de Saint-Denis de la Chartre § Bail pour 9 ans par Charles de BERLAND de la terre et seigneurie de MARIGNY moyennant 240 l. par an., 14 novembre 1632; MC/ET/XXXIV/56
    - PELET (Jehanne) fille majeure r. de la V. Drapperie paroisse Ste Croix § mariage de Jehanne PELET avec Jehan WATÉ maître serrurier au fg Saint-Jacques hors et contre la porte paroisse Saint-Benoît, 16 novembre 1632; MC/ET/XXXIV/56
      contrat de mariage; Pelet, Jehanne
    - WATÉ (Jean) maître Serrurier au fg Saint-Jacques hors et contre la porté paroisse Saint-Benoît § mariage de Jean WATÉ avec Jehanne PELET fille majeure r. de la Vieille Drapperie paroisse Saint-Croix, 16 novembre 1632; MC/ET/XXXIV/56
      contrat de mariage; Waté, Jean
    - TOILES de HOLLANDE § Association entre marchands flamands demeurant en Brabant et Hilaire GILLOT marchand demeurant près le Louvre pour 2 années au trafic de TOILES de HOLLANDE toutes grises que blanches, 16 novembre 1632; MC/ET/XXXIV/56
    - COLIN (Dominique) gagne denier rue de la licorne paroisse de la Madeleine natif de Vaucouleur en champagne § mariage de Dominique COLIN avec Claude VEREBOYET fille jouissant de ses droits, 17 novembre 1632; MC/ET/XXXIV/56
      contrat de mariage; Colin, Dominique
    - SEGUIER (Antoine) conseiller au Parlement abbé de Saint-Jh. d'Amiens chanoine de l'Egl. de Paris demeurant au port Saint-Landry § Procuration pour résigner la chanoine et prébende en detient en lad. Eglise de P., 23 novembre 1632; MC/ET/XXXIV/56
      procuration; Seguier, Antoine
    - BOURGEOU (Alexis) marchand miroitier demeurant au marché neuf paroisse Saint-G. le Vieil en la Cité § mariage de. .. avec Marguerite DEBAYS fille de Marie HACHETTE veuve de Laurent D. parcheminier du Roi, 24 novembre 1632; MC/ET/XXXIV/56
      contrat de mariage; Bourgeou, Alexis
    - DEBAYS (Marguerite) r. de la V. Draperie paroisse Saint-P. des Arcis § mariage de Marguerite DEBAYS fille de Marie HACHETTE Vve de Laurent D. parcheminier ordinaire du Roi avec Alexis BOURGEOIS marchand miroitier au Marché Neuf paroisse Saint-G. le Vieil, 24 novembre 1632; MC/ET/XXXIV/56
      contrat de mariage; Debays, Marguerite
    - LE ROI (Pierre) l'Ainé marchand tapissier r. Neuve N. D. paroisse Ste Christ § Quittance, 27 novembre 1632; MC/ET/XXXIV/56
      quittance; Le Roi, Pierre
    - GOULON (Jacques) maître horloger r. neuve Saint-Louis paroisse Saint-Barth. § Cession de rentes par. .. Au cours de l'acte mention de rentes constitués par Théodore PRIEUR sculpteur du Roi, 1er décembre 1632; MC/ET/XXXIV/56
      transport de droits; Goulon, Jacques
    - BRIERE (Robert) compagnon boucher proche la porte Saint-Martin paroisse Saint-Laurent 25 ans § mariage de Robert BRIERE fils de Jehan B le b. à Yvetot pays de Caux en Normandie avec Edmonne VILLAIN, fille de Ja. V. marchand dans la Cour du Palais paroisse Saint-Barthélemy, 5 décembre 1632; MC/ET/XXXIV/56
      contrat de mariage; Brière, Robert
    - MEDAN près POISSY § Titre Nouvel, 11 décembre 1632; MC/ET/XXXIV/56
    - CHAILLOU (Charles) maître peintre bourgeois de Paris demeurant sur le pont N.D. paroisse Saint-Symphorien § Bail pour la durée de la foire Saint-Germain de l'année 1633 à Charles MARTIN le j. maître peintre b de P. demeurant sur led. pont de Roi d'une boutique située à la FOIRE Saint-Germain que CH. lieut à loyer de Charles MARTIN peintre et valet de chambre du Roi rue de la Chaudronnerie, 13 décembre 1632; MC/ET/XXXIV/56
      bail; Chaillou, Charles
    - FOIRE SAINT GERMAIN § Bail pour la durée de la FOIRE SAINT GERMAIN de l'année 1633 par Charles CHAILLOU maître peintre à Charles MARTIN le jeune maître peintre, d'une boutique située à la FOIRE SAINT GERMAIN que CH. tient à loyer de Charles MARTIN, peintre et valet de chambre du Roi, 13 décembre 1632; MC/ET/XXXIV/56
    - SERMAISE (prieuré de) diocèse de Chalons en Champagne § Bail durant 6 ans du prieuré de prieuré de SERMAISE par Nicolas BARTHELEMY Cons au Pt prieur de SERMAISE demeurant à l'Hôtel de Chavigny r. et paroisse Saint-Landry moy. 2 300 L. par an, 15 décembre 1632; MC/ET/XXXIV/56
      bail; Sermaise, prieuré de
    - BRANCHE (Arthens) demeurant à Soissons § mariage de Arthens BRANCHE fils de Nicolas B. Cons au siège présidial de Soissons avec Marie SARRET veuve de Jh. IMBERT huissier en la prévôté de l'Hôtel demeurant rue de la Lanterne, 15 décembre 1632; MC/ET/XXXIV/56
      contrat de mariage; Branche, Arthens
    - HUBERT (Nicolas) maître orfèvre r. Jean Lantier paroisse Saint-G. l'Aux. § mariage de. .. avec Magdelaine DES ORMEAUX fille de François D. marchand de Bois à Pont Ste Maxence, logés sur le pont de l'Ecole paroisse Saint-G. l'Aux., 19 décembre 1632; MC/ET/XXXIV/56
      contrat de mariage; Hubert, Nicolas
    - DESORMEAUX (Magdelaine) logée sur le port de l'Ecole § mariage de Magdelaine DESORMEAUX fille de François D. marchand du bois à Pont Ste Maxence, avec Nicolas HUBERT maître Orfèvre r. Jean Lointier paroisse Saint-G. l'Aux., 19 décembre 1632; MC/ET/XXXIV/56
      contrat de mariage; Desormeaux, Magdelaine
    - § Mariage de Marie LEROUX, du service de Marie Glisière, marchand linger, bourgeois de Paris, rue de la Calendre en la Cité, fille de Jehan LEROUX, marchand de bois à Montfort-Lamaury, avec Louis LEMOYNE, maître serrurier au faubourg Saint-Honoré., 14 septembre 1638; MC/ET/XXXIV/56
      contrat de mariage; Le Roux, Marie
  - Minutes. 1633, janvier - 1633, avril, janvier 1633 - avril 1633; MC/ET/XXXIV/57
    - SAULNIER (Antoinette) r. Ste Cx en la Cité § Mariage de Antoinette SAULNIER fille de Antoine S. fille de Jh. S. docteur en la Fac. de médecine de Paris, avec Julien BOURSETTE maître orfèvre r. et paroisse Saint-Ja. de la Boucherie, 3 janvier 1633; MC/ET/XXXIV/56
      contrat de mariage; Saulnier, Antoinette
    - ROBOAM (Gervais) compagnon savetier r. Salle au Comte paroisse Saint-Leu Saint-Gilles 27 ans natif du Mans § mariage de Gervais ROBOAM fils de Jh. R. tailleur d'habits au Mans avec Elis. MONSTREUIL, fille de Regnault M. maître Savetier au bailliage du Palais demeurant au fg Saint-Ja. paroisse Saint-J. et Saint-Ph., 16 janvier 1633; MC/ET/XXXIV/56
      contrat de mariage; Roboam, Gervais
    - SERVEAU (François) tailleur d'habits r. du pré aux clercs natif de Marsé près Angers § mariage de François SERVEAU fils de François M. notaire royal à marsé avec Marie MICHAULT, fille majeure de Michel M. courtier de vin demeurant r. au pré aux clercs à Saint-Germain-des-Prés, 22 janvier 1633; MC/ET/XXXIV/56
      contrat de mariage; Serveau, François
    - LE COMTE (Lancelot) écuyer demeurant rue Gascogne § Déclaration par Lancelot LE COMTE ayant charge expresse de Jh. LE COMTE chevalier baron de Beyssac relatif à un arrêt obtenu au conseil Privé annulant un arrêt du Pt de Bordeaux du 16-1-1632 et dont le procès fut renvoyé au Pt de Racines, 22 janvier 1633; MC/ET/XXXIV/56
      déclaration; Le Comte, Lancelot
    - MERIGOT (Jean) maître corroyeur baudroyeur r. de Marivault paroisse Saint-J. de la B § mariage de Jean MERIGOT fils de Nicolas M. maître corroyeurs à Paris avec Anne DOMMAGE fille de Jh. D. maître ceinturier [et de Nicole BONTEMPS, sa veuve] [Présence de André MESSIER, maître maçon, cousin germain de ladite DOMMAGE], 23 janvier 1633; MC/ET/XXXIV/56
      contrat de mariage; Merigot, Jean
    - VAUGIRARD (carrières de) lieud 'les glaises' § Permission accordée à Quentin BOUDET marchand carrier au ff st G. des Prés r. des Vieilles Tuileries, de fouiller pendant 8 ans les pierres qui se trouveront s/ 3 quartiers de terres labourables à carrières de VAUGIRARD; autre avec Martin GUILLARD m date, 1er février 1633; MC/ET/XXXIV/56
      Boudet, Quentin
    - REIMS § Bail durant 3 ans d'une maison située à REIMS rue Saint-Hilaire, 5 février 1633; MC/ET/XXXIV/56
    - MONTAFFIÉ (Anne de) Comtesse de Soissons veuve de Charles de BOURBON gouv. du Dauphiné § Bail durant 4 ans par Ja. GOSSEAU receveur général provincial des rentes en la généralité de Paris, procureur de Anne de MONTAFFIÉ, proc. pard. DE BEAUVAIS le 24-6-1628, des offices de regratiers et vendeur de sel à p/ts/ mesures à Montdoubleau et Saint Calais moy. 1000 L. par an, 11 février 1633; MC/ET/XXXIV/56
      bail; Montaffié, Anne de
    - CRESTIN (Nicolas) compagnon tailleur d'habits rue de la Vieille Draperie paroisse Sainte Croix natif de Grand court en Normandie § mariage de Nicolas CRESTIN fils de I CRESTIN sergent d'épée marchand Grand court avec Antoinette DUFRESNE fille d'Isaac, D. marchand mercier en Thiérache, 20 février 1633; MC/ET/XXXIV/56
      contrat de mariage; Crestin, Nicolas
    - CONFRERIE Saint-ARNOULD fondée Sur la Sainte-Chapelle du Palais § Quittance pour vente d'ornements, 20 février 1633; MC/ET/XXXIV/56
    - MALLECONTE (René) maître tailleur d'habits rue de la juiverie paroisse Saint-G. le Vieil § Testament, 5 mars 1633; MC/ET/XXXIV/56
      testament; Malleconte, René
    - SALLÉ (Claude)peintre ordinaire des bat. du Roi § Bail durant 4 ans par. .. à François BASTONNEAU bénéficier en la Sainte-Chapelle du Palais, d'une maison lui appartenant située rue des Postes au fg Saint-Marcel au coin de la rue des Vignes moy. 250 L par an, 16 mars 1633; MC/ET/XXXIV/56
      bail; Sallé, Claude
    - SCELLIER (Nicolas) gagne denier A. de la Licorne paroisse de la Magd. § Mariage de Nicolas SCELLIER fils de Jean S. gagne denier avec Anne POULLEURARIN, majeure, fille de Marc Antoine P. demeurant à Naples, 31 mars 1633; MC/ET/XXXIV/56
      contrat de mariage; Scellier, Nicolas
    - SEGUIER (Jacques) écuyer sr de la Verrière logé au cloître Saint-Médéric § Constitution par Jacques SEGUIER et Marguerite TARDIEU son ep., 1er avril 1633; MC/ET/XXXIV/56
      Seguier, Jacques
  - Minutes. 1633, mai - 1633, août, mai 1633 - août 1633; MC/ET/XXXIV/58
    - MARTIN et de MALEYSSIE (Anne) Vve de François TARDIEU sr de Melleville Cour du R. en ses Conseils maître des Requêtes § Déclaration par Anne MARTIN et de MALEYSSIE relative à la charge d'enseigne de Compagnie au Régiment des Gardes dont elle avait fait pourvoir François TARDIEU son fils, depuis tué au service de S.M. aux derniers mouvements de Languedoc, 7 mai 1633; MC/ET/XXXIV/58
      déclaration; Martin et de Maleyssie, Anne
    - MENUISIER Apprentissage § Mise en apprentissage, durant 3 ans par François DE SAINT LEGER, menuisier au faubourg Saint-Martin, de Nicolas DE SAINT LEGER son frère, chez Vincent GRANTHOMME, maître menuisier rue de la Pelletterie paroisse Saint-Jean de la B. moi. 60 lts, 8 mai 1633; MC/ET/XXXIV/58
      contrat d'apprentissage; Saint-Leger, François de; Saint-Leger, Nicolas de; Granthomme, Vincent
    - DIEUDONNÉ (Didier) marchand de vins rue Ste Anne paroisse Saint-Barthélemy § mariage de Didier DIEUDONNÉ avec Geneviève COLLIER fille de Pierre C. maître graveur et graveur du Prince de Condé et Jeanne DIEU, son ép., 9 mai 1633; MC/ET/XXXIV/58
      contrat de mariage; Dieudonné, Didier
    - LAMY (Louis) maître grainier § mariage de Louis LAMY fils de Jh. L. maître grainier à Rouen avec Marie COQUILLON fille de Ja. C. maître grainier, 26 mai 1633; MC/ET/XXXIV/58
      contrat de mariage; Lamy, Louis
    - DASSIER (Michel) maître peintre et sculpteur r. Neuve N.D. § Inventaire après décès de Claude THOMAS son ép. Vve auparavant en seconde noce de Jacques JACQUART, 1er juin 1633; MC/ET/XXXIV/58
      inventaire; Dassier, Michel
    - FILLIAU (Michel) pâtissier à Melun § mariage de Michel FILLIAU avec Anne MYON, jouissant de ses droits, fille d'Edme M. maçon à melun Cette dernière en logis et service de Claude DARBONNE bourgeois de Paris r. de la Vieille Drapperie, 1er juin 1633; MC/ET/XXXIV/58
      contrat de mariage; Filliau, Michel
    - LAMBERTYE (François de) seigneur et prieur de la Faye curé de N.D. de la Foye en Périgord y demeurant § Obligation par François de LAMBERTYE, 3 juin 1633; MC/ET/XXXIV/58
      obligation; Lambertye, François de
    - PREVOST (Louis) maître passementier boutonnier r. Saint-Denis paroisse Saint-Leu. Saint-Gilles § mariage de Louis PREVOST avec Catherine BAUDOUIN fille de Jeh. B. praticien au Palais, 5 juin 1633; MC/ET/XXXIV/58
      contrat de mariage; Prévost, Louis
    - PRISONNIERS (transfert de) § Marché conclu entre Pierre PHAE conducteur ordinaire des prisonniers renvoyés par le Pt demeurant à Petit Pont et Michel BEAUDRAND et au grenier à Sel de Ville franche en Beaujolais, ayant charge de Laurent CHAULLET marchand bourgeois de Lyon, pour conduire de Paris journaux prisons de Lyon 2 prisonniers suivant l'arrêt donné contre eux le 27-5 dernier le marché fait moy. 270 L., 10 juin 1633; MC/ET/XXXIV/58
      marché; Phae, Pierre
    - MYON (Edmé) + maître maçon à Melun § Mariage de Anne MYON fille de. .. avec Michel FILLIAU pâtissier demeurant à Melun, 11 juin 1633; MC/ET/XXXIV/58
      contrat de mariage; Myon, Edmé
    - FLOTTES (Jean Paul de) écuyer sr de Pelleneze demeurant à Toulouse § Constitution de rentes, 11 juin 1633; MC/ET/XXXIV/58
      constitution de rente; Flottes, Jean Paul de
    - BERLAND (Charles de) conseiller aumônier ordinaire du Roi doyen du Plessis les Tours prieur de Saint-Denis de la Chartre y demeurant § Accords conclus avec Jacenette BRACHET veuve d'Abel de VILLIERS, écuyer sieur de la Flonière pour régler une rente foncière due par ladite dame sur ladite terre de la FLONIERE en Touraine., 16 juin 1633; MC/ET/XXXIV/58
    - DUGNY § Procuration pour se désister des demandes qui ont été faits pour la construction de 2 ponts, 18 juin 1633; MC/ET/XXXIV/58
    - CRUSSON (Jehan) maître peintre § Bail durant 4 ans par les héritiers de Denise GUERIN à. .. d'une maison rue des Arcis à l'image Saint-Pierre paroisse Saint-Médéric moy. 270 Lts, 20 juin 1633; MC/ET/XXXIV/58
      bail; Crusson, Jean
    - RAINSANT (Gilles de) écuyer sr de Vieil maison gent. servant ordinaire du Roi demeurant en l'hôtel de Bonair au fg Saint-Marcel paroisse Saint-Medard § Mandement de Gilles de RAINSANT à Toussaint DALLENCON prêtre, vicaire de la paroisse de Saint-Médard, pour lui donner les derniers sacrements, lui donnent procuration de résigner sa charge de gent. servant du Roi, en faveur de Henry de R. son fils, âgé de 16 ans, 24 juin 1633; MC/ET/XXXIV/58
      procuration; Rainsant, Gilles de
    - VIGNON (Claude) maître peintre bde P. § Transport par Guillaume VIGNON docteur en la Fac. de med. demeurant à Chatillon/Loing, héritier pour 1/2 de Guill. v. valet de chambre ordinaire du R. et fournissant son argenterie et de fils PAPILLON à Claude FOURNIER conseiller au Siège près de Riom un Auvergne de la somme de 700 £ qui lui est due par les héritiers de Francois VIGNON secrétaire de la Reine mère qui lui sont échué par le pge avec. .. pard. not à Chatillon le 12-5-1631 de biens de sol VIGNON, leur père et mère. Plusieurs actes du 27 au 29 juin, 27 juin 1633; MC/ET/XXXIV/58
      partage; Vignon, Claude
    - GENTILLY § Titre Nouvel, 5 juillet 1633; MC/ET/XXXIV/58
    - PARISEL (Marguerite) Vve de Quentin Thibault maître brodeur r. de la Calandre § Testament, 6 juillet 1633; MC/ET/XXXIV/58
      testament; Parisel, Marguerite
    - Mariage de Nicolas Charron, chirurgien demeurant rue de la Mortellerie, âgé de 26 ans, fils d'Etienne Charron, concierge du Château de Bourgueil en Anjou, avec Michelle Harassier, veuve de Claude Charterain,charpentier de l'artillerie de France, demeurant même rue et paroisse., 9 juillet 1633; MC/ET/XXXIV/58
      Date de révision: 2011-2012, 2015 (M.-F. Limon-Bonnet)
      contrat de mariage; Charron, Nicolas
    - Vente d'une petite maison située à Belloy, rue de Niville., 10 juillet 1633; MC/ET/XXXIV/58
    - Contrat de mariage entre Jean Celos, intendant de la musique du roi natif de Béthune, demeurant dans la Cour du Palais, âgé de vingt-cinq ans, fils de feu Jacques Celos, marchand de grains à Béthune, et de Cécile Duchesne, et Elisabeth Vanwaton, native de Bruxelles, fille de feu Henri, gentilhomme servant de l'infante d'Espagne, et de Jacqueline Lictarse., 10 juillet 1633; MC/ET/XXXIV/58
      contrat de mariage; Béthune (Pas-de-Calais); Bruxelles (Belgique); Justice (palais de); Celos, Jean; commerçant; intendant (Ancien Régime); compositeur de musique